

Michał Kaczmarek



50-336 Wrocław







+48 795 030 712

kaczmarekmichal0@gmail.com

O mnie

Pochodzę z Jeleniej Góry. Studiuję na Politechnice Wrocławskiej w trybie dziennym, jednak plan zajęć pozwala mi na dużą elastyczność. Poszukuję pracy na 1/3 lub 1/2 etatu, która pozwoli mi zdobyć nowe doświadczenie i poznać ciekawych ludzi.

Doświadczenie zawodowe

Restauracja Pizza Hut Wrocław/Jelenia Góra

okres pracy: 05.2022 - 11.2022 stanowisko: kelner, barman obowiązki:

- obsługa kelnerska
- przygotowywanie napojów i jedzenia
- przyjmowanie dostaw żywności



Stacja paliw Shell w Jeleniej Górze

okres pracy: 07.2021 - 12.2021

stanowisko: sprzedawca, pracownik techniczny obowiązki:

- obsługa klienta przy kasie
- obsługa dystrybutorów paliwa, myjni oraz urządzeń technicznych
- przyjmowanie i dokumentowanie dostaw paliwa i towarów



Edukacja

Politechnika Wrocławska

kierunek inżynieria systemów Wydział Informatyki i Telekomunikacji 2022 - obecnie



Wrocławsk

I LO im. Stefana Żeromskiego w Jeleniej Górze

profil matematyczno-fizyczno-informatyczny 2019 - 2022



Umiejętności

- Obsługa kasy fiskalnej
- Znajomość pakietu Office
- Zaawansowana obsługa komputera i programów
- Znajomość języka angielskiego na poziomie B1/B2
- Prawo jazdy kat. B

- Życzliwość i pozytywne nastawienie do ludzi
- Pracowitość i komunikatywność
- Umiejętność szybkiej nauki
- Umiejętność działania pod presją i stresem
- Samodzielność

Zainteresowania

- · programowanie i technologia komputerowa
- finanse osobiste
- gra na gitarze elektrycznej
- siłownia
- muzyka (klasyczny rock)

Wyrażam zgodę na przetwarzanie moich danych osobowych dla potrzeb niezbędnych do realizacji procesu rekrutacji (zgodnie z ustawą z dnia 10 maja 2018 roku o ochronie danych osobowych (Dz. Ustaw z 2018, poz. 1000) oraz zgodnie z Rozporządzeniem Parlamentu Europejskiego i Rady (UE) 2016/679 z dnia 27 kwietnia 2016 r. w sprawie ochrony osób fizycznych w związku z przetwarzaniem danych osobowych i w sprawie swobodnego przepływu takich danych oraz uchylenia dyrektywy 95/46/WE (RODO).